臺灣雲林地方法院民事裁定
111年度事聲字第19號
異  議  人  億祐實業有限公司

法定代理人  吳世榮  
相  對  人  蘇翃緯  

上列當事人間因確定訴訟費用事件，異議人對本院司法事務官民
國111年6月30日所為本院111年度司聲字第75號裁定聲明異議，
本院裁定如下：
    主  文
異議駁回。
    理  由
一、按當事人對於司法事務官處理事件所為之終局處分，得於處
    分送達後十日之不變期間內，以書狀向司法事務官提出異議
    ；司法事務官認前項異議有理由時，應另為適當之處分；認
    異議為無理由者，應送請法院裁定之；法院認第1項之異議
    為有理由時，應為適當之裁定；認異議為無理由者，應以裁
    定駁回之，民事訴訟法第240條之4第1項前段、第2、3項定
    有明文。本院司法事務官於民國111年6月30日以111年度司
    聲字第75號確定訴訟費用裁定確定異議人應給付相對人之訴
    訟費用額（下稱原裁定），該裁定於同年7月4日送達異議人
    ，異議人於同年月5日聲明異議，經司法事務官認為無理由
    而送請本院裁定，核未逾10日之法定期間，並與上開規定相
    符，先予敘明。
二、異議意旨略以：
　　原裁定以：第二審因聲請人上訴及相對人附帶上訴部分未確
    定部分，經第二審法院判決第一、二審訴訟費用，關於上訴
    部分由聲請人負擔；附帶上訴之部分，由相對人負擔10分之
    9，聲請人負擔10分之1，則第一審因相對人提起附帶上訴而
    未確定部分之訴訟費用，應由相對人給付聲請人新臺幣(下
    同)1,478元【計算式：1,642×9/10＝1,477.8】，第二審附帶
    上訴部分，應由聲請人負擔330元【計算式：3,301×1/10＝33
    0】。經抵銷後，本件訴訟費用尚應由相對人給付聲請人5,2
    27元【計算式：4,079＋1,478－330＝5,227】云云，應有違誤
    ，蓋：附帶上訴之訴訟費用3,301元係由異議人繳納 第二審
    法院判決附帶上訴部分，由異議人負擔10之9，相對人負擔1
    0分之1，亦僅係異議人不得請求相對人給付1,478元。【計
    算式：1,642元×9/10＝1,477.8】而已，並非異議人尚須給付
    相對人1,478元，故原裁定謂「第一審因相對人提起附帶上
    訴而未確定之訴訟費用，應由相對人給付聲請人1,478元」
    云云，應有錯誤。爰依法聲明異議，請另為適法之裁判。
三、按法院未於訴訟費用之裁判確定其費用額者，第一審受訴法
    院於該裁判有執行力後，應依聲請以裁定確定之；確定之訴
    訟費用額，應於裁定送達之翌日起，加給按法定利率計算之
    利息。當事人分擔訴訟費用者，法院應於裁判前命他造於一
    定期間內，提出費用計算書、交付聲請人之計算書繕本或影
    本及釋明費用額之證書；他造遲誤前項期間者，法院得僅就
    聲請人一造之費用裁判之。但他造嗣後仍得聲請確定其訴訟
    費用額，民事訴訟法第91條第1項、第3項、第92條分別定有
    明文。次按依民事訴訟法規定之法定訴訟費用除民事訴訟法
    第77條之13至第77條之22裁判費或聲請費外，尚包括同法第
    77條之23第1 項規定之「訴訟文書之影印費、攝影費、抄錄
    費、翻譯費，證人、鑑定人之日費、旅費及其他進行訴訟之
    必要費用」。末按原告撤回其訴者，訴訟費用由原告負擔，
    民事訴訟法第83條第1項定有明文。是以，起訴後減縮應受
    判決事項聲明，實質上與訴之一部撤回無異，自應由為減縮
    之人負擔撤回部分之裁判費（最高法院99年度台抗字第713
    號裁定參照）。經查：
　　㈠本件兩造間請求損害賠償等事件，前經本院108年度建字第
      2號判決(下稱第一審判決)被告(即本件異議人，下稱被告
      )應給付原告(即本件相對人，下稱原告)504,345元，及法
      定遲延利息，另將原告其餘之訴駁回；並諭知訴訟費用由
      被告負擔百分之25，餘由原告負擔。嗣原告就原判決不利
      於原告之部分，全部提起上訴，被告就原判決關於命其給
      付超過359,555元部分之本息亦提起附帶上訴。案經臺灣
      高等法院臺南分院110年度建上易字第15號判決(下稱第二
      審判決)⒈原判決關於命被上訴人(即被告)應給付上訴人(
      即原告)超過490,059元本息部分，及該部分假執行之宣告
      暨除確定部分外訴訟費用之裁判均廢棄。⒉上開廢棄部分
      ，上訴人(即原告)在第一審之訴及假執行之聲請均駁回。
      ⒊被上訴人(即被告)其餘之附帶上訴駁回。⒋上訴人(即原
      告)之上訴駁回。⒌第一(除確定部分外)、二審訴訟費用，
      關於上訴部分，由上訴人(即原告)負擔。關於附帶上訴部
      分，由被上訴人(即被告)負擔10分之9，其餘由上訴人(即
      原告)負擔」等情確定在案，業經本院調閱上開卷宗核閱
      無訛。
　　㈡關於本件異議人應負擔之訴訟費用金額計算如下：
　　　⒈第一審裁判費之分擔：
 　　　 本件第一審訴訟標的價額為1,956,506元，原告已支出
        之第一審訴訟費用為22,884元【裁判費20,404元＋2,480
        元＝22,884元】，依第一審判決，被告應負擔5,721元【
        計算式：22,884元×25/100＝5,721元】，然因原告就敗
        訴部分全部上訴、被告就超過359,555元部分提起附帶
        上訴，故第一審判決僅就被告應給付原告359,555元部
        分本息已確定、超過359,555元部分之144,790元本息未
        確定。則，
　　　　⑴第一審「應」由被告負擔且為「已確定」之訴訟費用
　　　　　為4,079元【計算式：5,721元×359,555元/504,345元
　　　　　＝4,079元，原以下四捨五入，下同】。
　　　　⑵第一審原應由被告負擔，然為「未確定」之訴訟費用
          為1,642元【計算式：5,721元×(504,345元－359,555
          元)/504,345元＝1,642元】，此部分原應由被告負擔
          ，然未確定之第一審訴訟費用，由被告提起「附帶上
          訴」，此部分則由第二審判決，由附帶上訴人(即被
          告)負擔10分之9，即1,478元【計算式：1,642元×9/1
          0＝1,478元】。
　　　⒉第二審訴訟費用之分擔：
　　　　依第二審判決，關於上訴部分，由上訴人負擔。
　　　⒊附帶上訴訴訟費用之分擔：
　　　　本件被告就第一審判決應給付原告部分中之144,790元
        提起附帶上訴，該訴訟標的價額為144,790元，被告已
        支出附帶上訴之訴訟費用為3,301元【計算式：裁判費2
        ,325元＋976元＝3,301元】。依第二審判決，附帶上訴人
        (即被告)應負擔9/10，其餘由上訴人(即原告)負擔。則
        ，
　　　  ⑴被告應負擔2,971元【計算式：3,301元×9/10＝2,971元
          】。
   　　⑵原告應負擔330元【計算式：3,301元×1/10＝330元】。
      ⒋經抵銷後，本件訴訟費用尚應由被告給付原告之之數額
        為5,227元【計算式：4,079元(第一審已確定由被告負
        擔之訴訟費用)＋1,478元(第一審原應由被告負擔之訴訟
        費用，因被告提起附帶上訴，後由第二審判決被告應負
        擔之訴訟費用)－330元(被告已支出原告應負擔之附帶上
        訴之訴訟費用)】。
    ㈢綜上，原處分確定本件異議人應給付相對人之訴訟費用額
　　  為5,227元，另依民事訴訟法第91條第3 項規定，加計自
　　  本裁定送達之翌日起至清償日止，按週年利率百分之5計
　　  算之利息，於法並無違誤。
四、綜上所述，本院司法事務官裁定本件異議人應給付相對人之
    訴訟費用之裁定，於法並無不合。異議意旨指摘原裁定不當
    ，求為廢棄，為無理由，應予駁回。
五、據上論結，本件異議為無理由，爰依民事訴訟法第240 條之
    4第3 項後段，裁定如主文。
中　　華　　民　　國　　111 　年　　7 　　月　　28　　日
                  民事第二庭  法  官  楊昱辰

以上正本係照原本作成。
如不服本裁定，應於送達後10日內向本院提出抗告狀，並應繳納
抗告費新臺幣1,000 元。
中　　華　　民　　國　　111 　年　　7 　　月　　28　　日
                              書記官　陳玉珮